# 关于借款费用资本化的问题

提问人：wx_5dc3bc5d30f5 时间：2019-12-23 08:05:07
请问，构建符合资本化条件的资产，占用借款的，为什么达到预定可使用状态资本化就停止了呢，既然占用了借款，因此产生的利息不都是为构建资产而发生的支出嘛？

回答人：chenyiwei
达到预定可使用状态之后再发生的利息支出，即使是专门借款发生的，也与购建资产使之达到预定可使用状态无关了。理论上是可以尽快偿还来避免这部分利息支出的。